【裁判字號】    99,訴,60
【裁判日期】    990226
【裁判案由】    毒品危害防制條例
【裁判全文】
臺灣苗栗地方法院宣示判決筆錄            99年度訴字第60號
公  訴  人  臺灣苗栗地方法院檢察署檢察官
被      告  乙○○
指定辯護人  本院公設辯護人  丙○○
上列被告因違反毒品危害防制條例案件（起訴案號：98年度毒偵
字第1479、1480號），本院於中華民國99年2 月26日下午4 時，
在本院第二法庭宣示判決，出席職員如下：
                      法  官  林信旭
                      書記官  黃雅琦
法官起立朗讀判決主文、犯罪事實要旨、處罰條文、附記事項，
及告以上訴限制、期間並提出上訴狀之法院，且諭知記載其內容
：
一、主  文：
    乙○○施用第一級毒品，處有期徒刑陸月，如易科罰金以新
    台幣壹仟元折算壹日，又施用第二級毒品，處有期徒刑肆月
    ，如易科罰金以新台幣壹仟元折算壹日，扣案第二級毒品安
    非他命玖小包（毛重9.7 公克）沒收銷燬，安非他命吸食器
    壹組及裝安非他命袋子壹個均沒收。主刑部分應執行有期徒
    刑玖月，如易科罰金以新台幣壹仟元折算壹日。
二、犯罪事實要旨：如後附起訴書所載。
三、處罰條文：
    毒品危害防制條例第10條第1項、第2項。
四、協商判決除有刑事訴訟法第455 條之4 第1 項第1 款於本訊
    問程序終結前，被告撤銷協商合意或檢察官撤回協商聲請者
    ；第2 款被告協商之意思非出於自由意志者；第4 款被告所
    犯之罪非第455 條之2 第1 項所定得以協商判決者；第6 款
    被告有其他較重之裁判上一罪之犯罪事實者；第7 款法院認
    應諭知免刑或免訴、不受理者情形之一，及違反同條第2 項
    「法院應於協商合意範圍內為判決；法院為協商判決所科之
    刑，以宣告緩刑或2 年以下有期徒刑、拘役或罰金為限」之
    規定者外，不得上訴。
五、如有前項得上訴之情形，若不服本件判決，得自收受判決筆
    錄送達之日起10日內，向本院提出上訴書狀，上訴於第二審
    法院。
中    華    民    國    99    年    2     月    26    日
                  台灣苗栗地方法院刑事第一庭
                            書記官  黃雅琦
                            法  官  林信旭
以上正本證明與原本無誤
                            書記官  黃雅琦
中    華    民    國    99    年    2     月    26    日
附件：
臺灣苗栗地方法院檢察署檢察官起訴書
                                    98年度毒偵字第1479號
                                    98年度毒偵字第1480號
    被      告  乙○○  男  31歲（民國○○年○月○○日生）
                        住苗栗縣卓蘭鎮新厝里1鄰新厝3號
                        國民身分證統一編號：Ｚ000000000號
                甲○○  男  31歲（民國○○年○月○○日生）
                        住苗栗縣卓蘭鎮豐田里12鄰豐田29號
                        居苗栗縣卓蘭鎮豐田里2鄰豐田6號
                        國民身分證統一編號：Ｚ000000000號
上列被告因違反毒品危害防制條例案件，已經偵查終結，認應該
提起公訴，茲將犯罪事實及證據並所犯法條分敘如下：
            犯罪事實
一、乙○○曾因犯施用毒品案件，經法院裁定送觀察、勒戒後，
    認無繼續施用毒品之傾向，業於民國89年4 月11日執行完畢
    釋放，並於同年月10日由本署檢察官以89年度毒偵字第591
    號不起訴處分確定。惟前開觀察、勒戒並無法收其實效，乙
    ○○於該觀察、勒戒執行完畢釋放後5 年內之91年8 月底某
    日，復犯施用第二級毒品罪，經臺灣苗栗地方法院以91年度
    苗簡字第1134號判決判處有期徒刑6 月確定（未構成累犯）
    。另甲○○曾因於觀察、勒戒執行完畢釋放後5 年後再犯施
    用毒品案件，經法院裁定送觀察、勒戒後，認無繼續施用毒
    品之傾向，而於97年9 月5 日執行完畢釋放，並於同日由本
    署檢察官以97年度毒偵緝字第57號、第59號不起訴處分確定
    。
二、詎乙○○、甲○○仍未戒除毒癮，復為下述施用毒品犯行：
    (一)乙○○基於施用第一級毒品海洛因之犯意，於98年11月25
      日22時許，搭乘友人甲○○所駕駛車號BD－8146號自小客
      車自臺中縣豐原市前往苗栗縣卓蘭鎮之路程中，在該自小
      客車內，以將海洛因摻入香菸中抽吸之方式，施用第一級
      毒品海洛因乙次；另又基於施用第二級毒品安非他命之犯
      意，於98年11月25日22時許，在苗栗縣卓蘭鎮新厝里新厝
      3號2樓住處內，以將安非他命置於吸食器內加熱而吸其煙
      霧之方式，施用第二級毒品安非他命乙次。
    (二)甲○○於觀察、勒戒執行完畢釋放後5 年內，基於施用第
      一級毒品海洛因之犯意，於98年11月25日22時許，其駕駛
      車號BD－8146號自小客車自臺中縣豐原市前往苗栗縣卓蘭
      鎮之路程中，在該自小客車內，以將海洛因摻入香菸中抽
      吸之方式，施用第一級毒品海洛因乙次；另又基於施用第
      二級毒品安非他命之犯意，於98年11月25日23時許，在乙
      ○○之住處內，以將安非他命置於吸食器內加熱而吸其煙
      霧之方式，施用第二級毒品安非他命乙次。
      嗣於98年11月26日，在乙○○上址住處，為警執行搜索後
      查獲，並扣得乙○○與甲○○所共有之第二級毒品安非他
      命9 小包（合計重9.7 公克），以及供施用毒品用之吸食
      器1 組、袋子1 個等物。
三、案經苗栗縣警察局大湖分局報告偵辦。
            證據並所犯法條
一、本案之證據清單臚列如下：
  (一)被告乙○○部分
    1.被告於警詢及本署偵查中之自白：被告坦承上開施用第一
      、二級毒品之全部犯罪事實。
    2.扣案第二級毒品安非他命9小包：佐證被告持有並施用第
      二級毒品之事實。
    3.扣案吸食器1組、袋子1個：佐證被告施用安非他命之事實
      。
    4.簡易快速篩檢試劑1 個：扣案毒品經初步檢驗結果，呈甲
      基安非他命反應，佐證被告持有並施用第二級毒品之事實
      。
    5.苗栗縣警察局大湖分局偵辦毒品案件尿液鑑驗代碼對照表
      、濫用藥物尿液監管紀錄表各乙份：證明送驗之編號第
      98E078號尿液檢體，係被告所排放，被告身體之代謝物。
    6.中山醫學大學附設醫院檢驗科藥物檢測中心於98年12月11
      日所出具之尿液檢驗報告乙紙：被告為警所採集編號第98
      E078號尿液檢體，經送確認檢驗結果，呈嗎啡、安非他命
      及甲基安非他命陽性反應，佐證被告確有施用第一、二級
      毒品之事實。
    7.本署刑案資料查註紀錄表、矯正簡表、全國施用毒品案件
      紀錄表、臺灣苗栗地方法院91年度苗簡字第1134號判決書
      及本署91年度毒偵字第923 號聲請簡易判決處刑書網路列
      印本各乙份：證明被告前業經觀察、勒戒執行完畢，惟於
      釋放後5 年內曾再犯施用毒品罪之事實。
  (二)被告甲○○部分
    1.被告於警詢及本署偵查中之自白：被告坦承上開施用第一
      、二級毒品之全部犯罪事實。
    2.扣案第二級毒品安非他命9 小包：佐證被告持有並施用第
      二級毒品之事實。
    3.扣案吸食器1組、袋子1個：佐證被告施用安非他命之事實
      。
    4.簡易快速篩檢試劑1 個：扣案毒品經初步檢驗結果，呈甲
      基安非他命反應，佐證被告持有並施用第二級毒品之事實
      。
    5.苗栗縣警察局大湖分局偵辦毒品案件尿液鑑驗代碼對照表
      、濫用藥物尿液監管紀錄表各乙份：證明送驗之編號第98
      E077號尿液檢體，係被告所排放，被告身體之代謝物。
    6.中山醫學大學附設醫院檢驗科藥物檢測中心於98年12月11
      日所出具之尿液檢驗報告乙紙：被告為警所採集編號第98
      E077號尿液檢體，經送確認檢驗結果，呈嗎啡、安非他命
      及甲基安非他命陽性反應，佐證被告確有施用第一、二級
      毒品之事實。
    7.全國施用毒品案件紀錄表、本署刑案資料查註紀錄表、矯
      正簡表各乙份：證明被告前曾因犯施用毒品案件，經送執
      行觀察、勒戒完畢，本件係釋放後5年內再犯之案件。
二、核被告乙○○、甲○○所為，均係犯毒品危害防制條例第10
    條第1 、2 項之施用第一、二級毒品海洛因、安非他命等罪
    嫌。乙○○涉嫌施用毒品之時間，雖在首開觀察、勒戒執行
    完畢釋放後5 年以後，惟其於5 年內曾經再犯，按最高法院
    95年度臺非字第59號判決意旨，本件應與「5 年後再犯」情
    形有別，自無再經觀察、勒戒及強制戒治之必要，應依法訴
    追。被告二人施用第二級毒品前後持有之低度行為，均應為
    施用之高度行為所吸收，不另論罪。渠二人所犯前開二罪間
    ，犯意各別，罪名有異，請均予分論併罰。至前開扣案第二
    級毒品安非他命9 小包，重9.7 公克，請依毒品危害防制條
    例第18 條 第1 項前段規定宣告沒收並諭知銷燬。扣案吸食
    器1 個、袋子1 個等物，均係供犯罪所用之物且屬被告所有
    ，已據被告於警詢及偵查中供述明確，請依刑法第38條第3
    項、第1 項第2 款規定，宣告沒收。
三、依毒品危害防制條例第23條第2項、刑事訴訟法第251條第1
    項提起公訴。
    此    致
臺灣苗栗地方法院
中    華    民    國    98    年    12    月    29    日
                           檢 察 官    蕭 慶 賢
本件正本證明與原本無異
中    華    民    國    99    年    1     月    14    日
                           書 記 官    徐 俐 雯
附錄本案所犯法條：
毒品危害防制條例第10條第1、2項
施用第一級毒品者，處 6 月以上 5 年以下有期徒刑。
施用第二級毒品者，處 3 年以下有期徒刑。

司法院資訊處製作；財團法人民間司法改革基金會備份。
